【裁判字號】    99,易,655
【裁判日期】    991011
【裁判案由】    竊盜
【裁判全文】
臺灣嘉義地方法院刑事判決               99年度易字第655號
公  訴  人  臺灣嘉義地方法院檢察署檢察官
被      告  乙○○
上列被告因竊盜案件，經檢察官聲請以簡易判決處刑（九十九年
度偵字第五七四二號），本院簡易庭認有刑事訴訟法第四百五十
一條之一第四項但書所列情形，移送本院刑事庭改依通常程序審
理，本院判決如下：
    主  文
乙○○共同竊盜，累犯，處有期徒刑肆月；又於夜間侵入住宅竊
盜，累犯，處有期徒刑壹年，並應於刑之執行前，令入勞動場所
強制工作年。應執行有期徒刑壹年貳月，並應於刑之執行前，
令入勞動場所強制工作年。
    犯 罪 事 實
一、乙○○前於民國（以下同）九十七年間，因竊盜案件經臺灣
    苗栗地方法院以九十七年度苗簡字第七四號判決判處有期徒
    刑三月確定，因詐欺案件經同院以九十七年度訴字第一五七
    號判決判處有期徒刑四月確定，因竊盜案件經同院以九十七
    年度苗簡字第四二六號判決判處有期徒刑四月、二月（應執
    行有期徒刑四月）確定，又因竊盜案件經臺灣士林地方法院
    以九十七年度審易字第二九號判決判處有期徒刑三月確定，
    再經同院以九十八年度聲字第六一號裁定應執行有期徒刑十
    一月確定，於九十八年六月二日縮刑期滿執行完畢。其徒刑
    執行完畢出監後，復於九十八年十月二十八日因竊盜案件，
    經本院嘉義簡易庭以九十八年度嘉簡字第一六五三號判決判
    處有期徒刑三月確定，再於九十九年三月七日因竊盜案件，
    經本院嘉義簡易庭以九十九年度嘉簡字第四三六號判決判處
    有期徒刑三月確定，現在監執行中。
二、乙○○屢次犯上開竊盜罪，顯有竊盜之犯罪習慣，先後為下
    列竊盜行為：
    (一)與真實姓名年籍不詳綽號「獨眼龍」之成年男子，共同基
      於意圖為自己不法所有之接續犯意，於九十九年三月二十
      四日凌晨三時四十七分許、四時二十八分許，騎乘不知情
      之王秋權所有之車牌號碼MC8-212號重型機車，前往嘉義
      市○區○○街二十五之一號仁地汽車材料行鐵工廠外，竊
      取黃士哲（公訴意旨誤為甲○○）所有放在工廠門口之貨
      車前鋼板片二片（每片價值新臺幣【下同】三千六百元）
      ，得手後以一千一百元之價格售予不詳資源回收業者，所
      得朋分花用。
    (二)其於上開變賣所得花用一空後，復另行起意，基於意圖為
      自己不法所有之接續犯意，於九十九年三月二十六日夜間
      凌晨一時四十分許、二時二十四分許，騎乘上開車牌號碼
      MC8-212號重型機車，前往嘉義市○區○○街二十五之一
      號住宅兼經營「仁地」汽車材料行鐵工廠（住宅與工廠以
      鐵絲網一起圍繞），將住宅外圍圍繞之鐵絲網鬆勾捲起，
      侵入住宅後，竊取黃士哲所有之吉普後擔空管一支（價值
      一千五百元）、ISZZU340變速箱主軸二支（價值三千元）
      、車心一支（價值一千五百元）、傳動軸一支（價值一千
      五百元）、ISZZU340中擔前一支（價值五千元），得手後
      以一千元之價格售與不詳資源回收業者。
三、案經黃士哲之配偶甲○○訴由嘉義市政府警察局第一分局報
    告臺灣嘉義地方法院檢察署檢察官偵查起訴。
    理  由
壹、證據能力部分：
一、按刑事訴訟法第一百五十九條之五規定：「被告以外之人於
    審判外之陳述，雖不符前四條之規定，而經當事人於審判程
    序同意作為證據，法院審酌該言詞陳述或書面陳述作成時之
    情況，認為適當者，亦得為證據。」本案被告於審理期日對
    於證人甲○○、王秋權之警詢筆錄、指認犯罪嫌疑人紀錄表
    、被害報告單、翻拍路口監視器相片等傳聞證據之證據，同
    意列為證據（見本院卷第二十六頁），且於審理期日逐一提
    示當事人並告以要旨，本院審酌被告坦承上開犯罪事實，及
    該等審判外陳述作成當時之過程、內容、功能等情況綜合判
    斷，認並無違法取證之情形，均具備合法可信之適當性保障
    ，予以採納之，無礙被告程序上之彈劾詰問權利，認該等傳
    聞證據合於刑事訴訟法第一百五十九條之五之規定，具備證
    據能力。
貳、實體事項
一、訊據被告乙○○對於上揭犯罪事實，迭於警詢時、偵查中及
    本院審理時自白不諱（見警卷第一至六頁，偵查卷第二十二
    、二十三頁，本院卷第二十六、第三十二至三十五頁），核
    與證人甲○○證述之情節相符；而經路口監視錄影拍攝下來
    ，被告行竊時騎乘之車牌號碼MC8-212號重型機車，係被告
    於九十九年三月十九日上午七時三十分許，向證人王秋權借
    用乙情，除據被告承認外，並經證人王秋權於警詢時證述屬
    實（見警卷第十二至十四頁），又被告因借用該車未還將之
    侵占入己涉犯侵占案件，復經本院嘉義簡易庭以九十九年度
    嘉簡字第九三九號判處有期徒刑三月確定，有該案刑事簡易
    判決及檢察官聲請簡易判決處刑書各乙件在卷可憑（見偵查
    卷第十五至十七頁）。此外，復有被害報告單一紙、路口監
    視畫面翻拍照片等在卷可資佐證，被告任意性自白核與事實
    相符，堪以認定。
二、查嘉義市○區○○街二十五之一號除有被害人黃士哲經營之
    仁地汽車材料行鐵工廠外，工廠東側有被害人黃士哲、告訴
    人甲○○夫妻居住之房屋，告訴人與其夫黃士哲均居住在該
    處房屋，且住家房屋與工廠係由同一鐵絲網圍繞以防止閑人
    侵入等情，業據證人甲○○於本院審理時結證屬實（見本院
    卷第二十九頁），是該鐵絲網圍繞內之空間，均屬住宅之一
    部分。核被告犯罪事實二、(一)所為，係犯刑法第三百二十條
    第一項之竊盜罪；犯罪事實二、(二)所為，係犯同法第三百二
    十一條第一項第一款之夜間侵入住宅竊盜罪。公訴意旨認被
    告犯罪事實二、(二)所為，係犯刑法第三百二十條第一項之竊
    盜罪，起訴法條尚有未洽，惟其竊盜之基本事實相同，且於
    本院審理時已告知被告涉犯上開罪名（見本院卷第三十五頁
    ），並經被告辯論，無礙被告之防禦，本院自得變更起訴法
    條予以裁判。被告犯罪事實二、(一)及二、(二)，均有接續二次
    竊取財物之行為，惟各該二次竊取財物行為分別係基於單一
    犯意，於密切接近之時地實施，侵害同一之法益，各行為之
    獨立性極為薄弱，依一般社會健全觀念，在時間差距上，難
    以強行分開，在刑法評價上，以視為數個舉動之接續施行，
    合為包括之一行為予以評價，較為合理，均屬接續犯，各為
    包括之一罪（最高法院九十五年台上字第六五三五號判決參
    照）。被告犯罪事實二、(一)與綽號「獨眼龍」之不詳姓名成
    年男子間，有犯意聯絡及行為分擔，均為共同正犯。被告犯
    罪事實二、(二)之行為，係以將圍繞之鐵絲網勾住之處鬆開，
    拉開捲起鐵絲網，再走入上開住處竊取財物等情，業據證人
    甲○○於本院審理時結證無訛（見本院卷第二十八頁），是
    被告係以走入之方式侵入住宅行竊，尚不得謂之「越」（最
    高法院二十四年總會決議參照），公訴人認係成立刑法第三
    百二十一條第一項第二款之踰越安全設備罪（見本院卷第二
    十五頁），尚有誤會，附予明。被告犯罪事實二、(一)及二
    、(二)所犯二罪，犯罪時間相隔二日明顯可分，行為人數不同
    ，行竊方式有異，且依被告所述，係因第一次行竊變賣所得
    花用殆盡，沒有錢花用，始起意第二次行竊（見本院卷第三
    十四頁），是該二罪犯意各別，應予分論併罰。被告曾於九
    十七年間，因竊盜案件經臺灣苗栗地方法院以九十七年度苗
    簡字第七四號判決判處有期徒刑三月確定，因詐欺案件經同
    院以九十七年度訴字第一五七號判決判處有期徒刑四月確定
    ，因竊盜案件經同院以九十七年度苗簡字第四二六號判決判
    處有期徒刑四月、二月（應執行有期徒刑四月）確定，又因
    竊盜案件經臺灣士林地方法院以九十七年度審易字第二九號
    判決判處有期徒刑三月確定，再經同院以九十八年度聲字第
    六一號裁定應執行有期徒刑十一月確定，於九十八年六月二
    日縮刑期滿執行完畢等情，有臺灣高等法院被告前案紀錄表
    在卷可稽，其於徒刑執行完畢後，五年以內故意再犯有期徒
    刑以上之上開二罪，均為累犯，各應依刑法第四十七條第一
    項規定加重其刑。爰審酌被告素行非佳，有多次竊盜、詐欺
    等前科；國中畢業之智識程；前在塑膠工廠工作一個月一萬
    五千左右，未婚沒有小孩，父母離異，父親年四十三歲從事
    綁鐵的工作，有一個妹妹十六歲，妹妹跟母親同住等職業、
    家庭狀況；年青力壯，不思正當工作賺取金錢，而以竊盜方
    式取得財物，惟所得非多；被害人二次遭竊，損失財物雖非
    多，然其第二次侵入住宅竊盜，對告訴人住家安全造成威脅
    ，危害非小；迄未與被害人和解賠償損失；犯罪後坦承犯行
    及檢察官求刑等一切情狀，分別量處有期徒刑四月、一年，
    併定其應執行刑為有期徒刑一年二月，以資儆懲。
三、按「十八歲以上之竊盜犯、贓物犯，有犯罪之習慣者，得於
    刑之執行前，令入勞動場所強制工作」，竊盜犯贓物犯保安
    處分條例第三條第一項定有明文。而保安處分係針對受處分
    人將來之危險性所為之處置，以達教化、治療之目的，為刑
    罰之補充制度。我國現行刑法採刑罰與保安處分雙軌制，係
    在維持行為責任之刑罰原則下，為協助行為人再社會化之功
    能，以及改善行為人潛在之危險性格，期能達成根治犯罪原
    因、預防犯罪之特別目的。是保安處分中之強制工作，旨在
    對嚴重職業性犯罪及欠缺正確工作觀念或無正常工作因而犯
    罪者，強制其從事勞動，學習一技之長及正確之謀生觀念，
    使其日後重返社會，能適應社會生活。竊盜犯贓物犯保安處
    分條例第三條第一項規定，即係本於保安處分應受比例原則
    之規範，使保安處分之宣告，與行為人所為行為之嚴重性、
    行為人所表現之危險性及對於行為人未來行為之期待性相當
    之意旨而制定，而由法院視行為人之危險性格，決定應否令
    入勞動處所強制工作，以達預防之目的。又行為人有無令入
    勞動場所強制工作之必要，應審酌其行為之常習性、嚴重性
    、危險性及對未來行為之期待性，依比例原則決定之（最高
    法院九十七年度台上字第三四一號判決參照）。經查：
    (一)被告行為具有常習性：被告自九十六年十月間起，即因竊
      盜案件經臺灣士林地方法院以九十七年度審易字第二九號
      判決判處有期徒刑三月確定，於九十七年間，復因竊盜案
      件，經臺灣苗栗地方法院以九十七年度苗簡字第七四號判
      決判處有期徒刑三月確定，又因竊盜案件經同院以九十七
      年度苗簡字第四二六號判決判處有期徒刑四月、二月（應
      執行有期徒刑四月）確定，與其所犯詐欺案件，經臺灣士
      林地方法院以九十八年度聲字第六一號裁定應執行有期徒
      刑十一月確定，於九十八年六月二日縮刑期滿執行完畢。
      其於徒刑執行完畢出監後不久，旋於九十八年十月二十八
      日因竊盜案件，經本院嘉義簡易庭以九十八年度嘉簡字第
      一六五三號刑事簡易判決判處有期徒刑三月確定，再於九
      十九年三月七日因竊盜案件，經本院嘉義簡易庭以九十九
      年度嘉簡字第四三六號刑事簡易判決判處有期徒刑三月確
      定等情，有各該判決書、聲請簡易判決處刑書及臺灣高等
      法院被告前案紀錄表等在卷可憑，其自九十六年十月間起
      迄九十九年三月二十六日止，扣除在監執行期間，在不到
      三年間，即為警查獲八次竊盜犯行；又其竊盜犯行，經檢
      察官提起公訴（或聲請簡易判決），先後經法院五次判決
      確定，仍不知警惕，復再犯相同之竊盜罪，其顯有竊盜犯
      罪之習慣，應可認定。
    (二)被告行為具有嚴重性、危險性：被告犯罪事實二、(二)之行
      為，係於夜間侵入他人住宅竊盜，且係鬆脫被害人防閑之
      鐵絲網而進入行竊，妨害他人住居、人身安全甚巨，且竊
      取他人財物變賣，破壞他人對財物之支配關係，使被害人
      除財物遭受損失外，復遑遑終日而不得安寧，其行為具有
      嚴重性、危險性，要無疑義。
    (三)被告未來行為不具有期待性：被告年青力壯，四肢健全，
      具有謀生能力，竟不思正當工作賺取金錢，乃思不勞而獲
      ，以竊盜方式取得財物換取金錢花用，經法院多次判處有
      期徒刑確定，仍不知悔悟，甫出獄即又再犯竊盜罪，顯缺
      乏自我反省能力，且依其所述，係因本案第一次竊盜所得
      財物變賣後，所得金錢花用一空，缺錢而再犯本案之第二
      次竊盜，益見其欠缺自律能力，實難期待其僅受徒刑之執
      行，即能知所悔改，步入正途。
    (四)基上所述，被告係年滿十八歲之人，業經本院為人別訊問
      無訛，且有其全戶基本資料可憑，其行為具有常習性、嚴
      重性、危險性及不具未來期待性，令其入勞動場所強制工
      作，應有助於矯正竊罪犯罪常習，可以培養正確之勞動習
      慣，習得謀生技巧，使其日後能適應社會生活，安於工作
      ，而達教化、治療之目的，且與長期自由刑相較，強制工
      作毋寧為對被告權益損害最少者，對被告未來謀生幫助最
      大，而被告年僅二十三歲，未來人生還很長久，如長久習
      於犯罪而施以監禁，殊非其個人及國家之福，因此，本院
      審酌施以強制工作保安處分，其教化、治療被告所生之利
      益，與強制工作限制其短暫人身自由之損害相較，未顯失
      均衡，應符合比例原則之適當性原則、必要性原則，爰併
      宣告被告應於刑之執行前，令入勞動場所強制工作三年，
      以資矯正。
據上論斷，依刑事訴訟法第四百五十二條、第二百九十九條第一
項前段、第三百條，刑法第二十八條、第三百二十條第一項、第
三百二十一條第一項第一款、第四十七條第一項、第五十一條第
五款，刑法施行法第一條第一項、第二項前段，竊盜犯贓物犯保
安處分條例第三條第一項、第四條、第五條第一項前段，判決如
主文。
本案經檢察官陳昭廷到庭執行職務。
中    華    民    國    99    年    10    月    11    日
                  刑事第一庭  法  官  許進國
以上正本證明與原本無異。
如不服本判決應於收受判決後10日內向本院提出上訴書狀，並應
敘述具體理由；其未敘述上訴理由者，應於上訴期間屆滿後20日
內向本院補提理由書（均須按他造當事人之人數附繕本）「切勿
逕送上級法院」。告訴人或被害人如對於本判決不服者，應具備
理由請求檢察官上訴，其上訴期間之計算係以檢察官收受判決正
本之日期為準。
中    華    民    國    99    年    10    月    11    日
                              書記官  賴琪玲
附錄本判決論罪科刑法條全文
刑法第320條第1項
意圖為自己或第三人不法之所有，而竊取他人之動產者，為竊盜
罪，處5年以下有期徒刑、拘役或5百元以下罰金。
意圖為自己或第三人不法之利益，而竊佔他人之不動產者，依前
項之規定處斷。
刑法第321條第1項第1款
犯竊盜罪而有左列情形之一者，處六月以上五年以下有期徒刑：
  一、於夜間侵入住宅或有人居住之建築物、船艦，或隱匿其內
      而犯之者。

司法院資訊處製作；財團法人民間司法改革基金會備份。
